【裁判字號】    92,訴,1015
【裁判日期】    920902
【裁判案由】    毒品危害防制條例
【裁判全文】
臺灣彰化地方法院刑事判決                        九十二年度訴字第一一五號
    公  訴  人  臺灣彰化地方法院檢察署檢察官
    被      告  甲○○
右列被告因違反毒品危害防制條例案件，經檢察官提起公訴（九十二年度毒偵字第一
八０四號、第一九八八號、第二００五號），本院判決如左：
        主  文
甲○○連續施用第一級毒品，累犯，處有期徒刑壹年，扣案之第一級毒品海洛因壹包
（毛重約零點參公克）沒收銷燬之；又連續施用第二級毒品，累犯，處有期徒刑捌月
。應執行有期徒刑壹年陸月，扣案之第一級毒品海洛因壹包（毛重約零點參公克）沒
收銷燬之。
        事  實
一、甲○○曾因竊盜、違反藥事法、麻醉藥品管理條例、電信法等案件，經台灣嘉義
    地方法院分別判處有期徒刑五月、五月、六月、九月確定，合併執行後，於民國
    九十一年三月二十六日假釋出獄，假釋縮刑期滿日期為九十一年四月七日，未經
    撤銷，視為執行完畢。又於八十八年八月間因施用毒品案件，經台灣嘉義地方法
    院裁定送勒戒處所觀察、勒戒後，認無繼續施用毒品之傾向，經台灣嘉義地方法
    院檢察署檢察官於八十八年十二月十五日，以八十八年度毒偵緝字第二七號為不
    起訴處分。再於八十九年一月間因施用毒品案件，經台灣嘉義地方法院以八十九
    年度毒聲字第二二號裁定送勒戒處所觀察、勒戒後，認有繼續施用毒品之傾向，
    再以該院八十九年度毒聲字第一六二七號裁定送強制戒治，嗣於八十九年十一月
    二十日停止戒治付保護管束，未經撤銷視為戒治期滿，該案並經檢察官起訴後，
    經台灣嘉義地方法院判處有期徒刑五月確定。仍不知悔改，復基於施用第一級毒
    品之概括犯意，自九十二年一月間某日起，至九十二年七月一日十時許止，連續
    在其位於嘉義縣梅山鄉圳南村大豐二十二號住處及嘉義市東區仁義新村三十號三
    樓等處，以將海洛因溶入水中，再以針筒注射之方式，約一星期四、五次，施用
    海洛因多次。另基於施用第二級毒品甲基安非他命之概括犯意，自九十二年三月
    十日某時起，至同年六月三十日晚上某時止，連續在其前揭住處等地，以將甲基
    安非他命置於玻璃球內燒烤吸其煙霧之方式，約一個月一次，施用甲基安非他命
    多次。嗣分別於九十二年三月十二日十五時許，在嘉義市東區仁義新村三十號三
    樓為警查獲，及於九十二年七月一日十五時許，在彰化縣員林鎮○○里○○路○
    段三七八巷為警查獲，並扣得其所有之第一級毒品海洛因一包（毛重約０．三公
    克）。
二、案經嘉義縣警察局民雄分局報請台灣嘉義地方法院檢察署呈請台灣高等法院檢察
    署檢察長核轉台灣彰化地方法院檢察署，及彰化縣警察局員林分局報請台灣彰化
    地方法院檢察署檢察官偵查及主動偵查起訴。
        理  由
一、右揭犯罪事實，業據被告甲○○分別於警、偵訊中及本院審理時坦承不諱，且其
    被查獲後為警採集之尿液，經送請嘉義縣衛生局檢驗、長榮大學複驗及彰化縣衛
    生局檢驗結果，分呈甲基安非他命及嗎啡（海洛因施用入人體後，水解還原成嗎
    啡，再循嗎啡之代謝方式排出體外）、安非他命類及鴉片類陽性反應，有嘉義縣
    衛生局第0000000000號煙毒尿液檢驗單、長榮大學九十二年六月六日
    檢體編號ＤＣ0000000號確認報告、彰化縣衛生局九十二年七月十一日煙
    檢字第九二一三七六號煙毒尿液檢驗成績書各一紙在卷可按。此外，又有被告所
    有之第一級毒品海洛因一包（毛重約０．三公克）扣案可資佐證，足徵被告之自
    白堪以採信。本件事證明確，被告犯有施用毒品之犯行應堪認定。
二、又被告曾於八十八年八月間因施用毒品案件，經台灣嘉義地方法院裁定送勒戒處
    所觀察、勒戒後，認無繼續施用毒品之傾向，經台灣嘉義地方法院檢察署檢察官
    於八十八年十二月十五日，以八十八年度毒偵緝字第二七號為不起訴處分。再於
    八十九年一月間因施用毒品案件，經台灣嘉義地方法院以八十九年度毒聲字第二
    二號裁定送勒戒處所觀察、勒戒後，認有繼續施用毒品之傾向，再以該院八十九
    年度毒聲字第一六二七號裁定送強制戒治，嗣於八十九年十一月二十日停止戒治
    付保護管束，未經撤銷視為戒治期滿，該案並經檢察官起訴後，經台灣嘉義地方
    法院判處有期徒刑五月確定等情，有台灣高等法院被告全國前案紀錄表及臺灣彰
    方地方法院檢察署刑案資料查註紀錄表等資料在卷足憑，顯係於前案施用毒品經
    一次觀察、勒戒後，認無繼續施用毒品之傾向，而由檢察官為不起訴處分，再因
    施用毒品經強制戒治期滿，並經判刑確定後，五年內再犯本件施用毒品罪，應予
    依法論科。
三、核被告所為，係犯毒品危害防制條例第十條第一項之施用第一級毒品罪及第十條
    第二項之施用第二級毒品罪。被告分別持有第一、二級毒品之低度行為應各為其
    施用之高度行為吸收，不另論罪，並予敘明。被告先後多次施用第一級毒品海洛
    因及第二級毒品甲基安非他命之犯行，均時間緊接，所犯又係構成要件相同之罪
    名，顯均係基於概括犯意反覆為之，均為連續犯，應依刑法第五十六條之規定論
    以一罪，並均加重其刑。其前開所犯二罪間，犯罪構成要件不同，行為互殊，顯
    係基於各別犯意為之，應予分論併罰。又被告曾因竊盜、違反藥事法、麻醉藥品
    管理條例、電信法等案件，經台灣嘉義地方法院分別判處有期徒刑五月、五月、
    六月、九月確定，合併執行後，於九十一年三月二十六日假釋出獄，假釋縮刑期
    滿日期為九十一年四月七日，未經撤銷，視為執行完畢，有臺灣高等法院被告全
    國前案紀錄表及臺灣彰化地方法院檢察署刑案資料查註紀錄表等各一份在卷可按
    ，其於有期徒刑執行完畢後，五年內再犯有期徒刑以上之本罪，為累犯，所犯施
    用第一級毒品海洛因及第二級毒品甲基安非他命犯行，均應依刑法第四十七條之
    規定遞加重其刑。爰審酌被告犯罪次數、施用之期間、動機、目的、方法、不知
    珍惜身體，犯罪所生危害，及犯後坦承犯行之態度等一切情狀，各量處如主文所
    示之刑，並定其應執行之刑，以示懲處。扣案被告所有之海洛因一包（毛重約０
    ．三公克），屬第一級毒品，爰依毒品危害防制條例第十八條第一項前段規定，
    沒收銷燬之。
據上論斷，應依刑事訴訟法第二百九十九條第一項前段，毒品危害防制條例第十條第
一項、第二項、第十八條第一項前段，刑法第十一條前段、第五十六條、第四十七條
、第五十一條第五款，判決如主文。
本案經檢察官陳茂亭到庭執行職務。
中      華      民      國      九十二      年      九      月    二    日
                                臺灣彰化地方法院刑事第一庭
                                    法      官  陳  秋  錦
右正本證明與原本無異。
如不服本判決，應於判決送達後十日內，向本院提出上訴狀（須附繕本）。
                                    法院書記官  于  淑  真
中      華      民      國      九十二      年      九      月    三    日
毒品危害防制條例第十條
施用第一級毒品者，處六月以上五年以下有期徒刑。
施用第二級毒品者，處三年以下有期徒刑。
毒品危害防制條例第十八條：
查獲之毒品及專供製造或施用毒品之器具，不問屬於犯人與否，均沒收銷燬之。但合
於醫藥或研究之用者，得不予銷燬。
前項合於醫藥或研究用毒品或器具之管理辦法，由法務部會同行政院衛生署定之。


司法院資訊處製作；財團法人民間司法改革基金會備份。
